臺灣臺北地方法院刑事判決　　　　　　　100年度訴字第120號
公　訴　人　臺灣臺北地方法院檢察署檢察官
被　　　告　張豪
　　　　　　　　　　（現於法務部矯正署臺灣臺中監獄另案執
選任辯護人　張志新律師
被　　　告　謝易展
上列被告等因偽造文書等案件，經檢察官提起公訴（99年度偵續
字第949 號），本院判決如下：
    主  文
張豪部分管轄錯誤，移送臺灣臺中地方法院。
謝易展無罪。
    理  由
一、公訴意旨係以：被告張峰豪、被告謝易展與少年陳ＯＯ、陳
    ＸＸ、張ＯＯ（均為未滿18歲之人，真實姓名年籍詳卷，均
    業由臺灣臺中地方法院少年法庭以99年度少護字第515 號裁
    定交付保護管束）及真實姓名年籍均不詳，綽號「超人」及
    所屬詐欺集團成員，共組詐欺集團，共同基於為自己不法所
    有意圖及行使偽造公文書、公印文等詐欺取財之犯意聯絡，
    約定由大陸地區詐欺集團成員輪流假冒醫院員工、警察、書
    記官、檢察官，詐騙臺灣地區民眾，由被告謝易展備妥於不
    詳時、地偽刻之「臺灣臺北地方法院印」之公印1 顆及後述
    相關偽造服務證等，交由少年張ＯＯ等人，被告謝易展亦擔
    任大車頭負責指定車頭分配工作，參與如附表一編號1 至3
    部分（編號4 至10部分由檢察官另行移送國防部軍事法院檢
    察署偵辦），被告張峰豪則擔任車手負責隨車取款時之角色
    ，參與如附表一編號5 至9 部分（編號1 至4 部分另由檢察
    官為不起訴處分，編號10部分業經檢察官以99年度偵字第12
    344 號、99年度少連偵字第43號另行提起公訴，並經本院以
    99年度易字第2571號判決判處有期徒刑6 月確定），少年張
    ＯＯ等人即在各詐騙地點附近之便利商店收受詐欺集團所偽
    造之「臺灣臺中地方法院檢察署公證處」、「金融帳戶財產
    證明申請書」、「法務部行政執行處假扣押處分命令」、「
    臺灣臺中地方法院檢察署」公文、「臺灣臺北地方法院地檢
    署政務科」、「臺灣臺北地方法院檢察署政務科偵查卷宗」
    、「臺北地方法院地檢署監管單」、「臺北地方法院公證申
    請書」等公文書及私文書後，持上揭偽刻公印蓋用於各該文
    書上而偽造公印文，交由負責取款車手提供與被害人以茲取
    信；另亦偽造貼上少年陳ＯＯ照片之「臺灣省法務部行政執
    行署書記官陳國楨」、「臺灣省法務部行政執行署書記官羅
    進廷」識別證各1 張，便於取款時配戴以供順利假冒書記官
    之官銜以茲蒙混；再由大陸地區詐欺集團成員於附表所示時
    間，假冒醫院員工、司法人員之身分，以電話向附表所示之
    陳耀輝等人，佯稱其等健保卡資料遭人冒用、可能涉及健保
    醫療詐騙等犯罪，須將其等各銀行帳戶內資金交付監管云云
    ，待如附表所示之陳耀輝等被害人誤信為真，陷於錯誤，即
    派車手假冒書記官取款並交付前開偽造之公文書、證件以行
    使，足以生損害於如附表所示之被害人及臺灣臺北地方法院
    檢察署、臺灣臺北地方法院、臺灣臺中地方法院檢察署執行
    公務之信用性。後為警循線查獲，並扣得如附表二所示之「
    臺灣臺北地方法院印」偽造公印、偽造識別證、被害人特徵
    筆記本等物。因認被告張豪就附表一編號5 至9 部分，共
    同涉犯刑法第217 條之偽造印章印文罪、同法第216 條、第
    212 條之行使偽造特種文書罪、同法第216 條、第211 條之
    行使偽造公文書罪及同法第339 第1 項之詐欺取財罪嫌；及
    認被告謝易展就附表一編號1 至3 部分，共同涉犯刑法第21
    7 條之偽造印章印文罪、同法第216 條、第212 條之行使偽
    造特種文書罪、同法第216 條、第211 條之行使偽造公文書
    罪及同法第339 第1 項之詐欺取財罪嫌等語。
二、被告張豪管轄錯誤部分：
  (一)按案件由犯罪地或被告之住所、居所或所在地之法院管轄。
    ，刑事訴訟法第5 條第1 項定有明文。此即所謂「土地管轄
    」之規定，屬於上開法律規定之各地方法院均有刑事管轄之
    權限，惟為避免管轄法院因被告之住所、居所及所在地變更
    而一再變更，土地管轄必須恆定，即以「案件繫屬於法院之
    日」為準，而對於管轄權之有無，係屬於法院應依職權調查
    之事項（司法院24年院字第1247號解釋意旨、同院37年院解
    字第3825號解釋意旨、最高法院48年台上字第837 號判例意
    旨、同院81年度台上字第876 號判決意旨參照）。次按無管
    轄權之案件，應諭知管轄錯誤之判決，並同時諭知移送於管
    轄法院，刑事訴訟法第304 條定有明文。
  (二)經查，本件檢察官於100 年1 月19日向本院提起公訴而繫屬
    本院時（見本院收狀戳印），被告張豪籍設及居住在臺中
    市○○區○○路2 段311 巷4 弄19號，除業據被告張豪於
    警詢陳述明確外，並有被告之個人戶籍資料（完整姓名）查
    詢結果附卷可參，足認其住居所並非屬於本院管轄範圍內甚
    明。又本案於100 年1 月19日繫屬於本院審理之時，被告張
    豪並未在本院管轄區域內之監所執行或羈押中，亦有臺灣
    高等法院被告前案紀錄表、在監在押紀錄表各1 份附卷可憑
    ，是被告張豪於本案繫屬時之身體所在地，亦非在本院管
    轄範圍內。
  (三)又依起訴書內容所載及共犯張ＯＯ、陳ＯＯ、陳ＸＸ、被害
    人林楊秀鳳、賴枳枝、王呂鳳、葉淑英、林國堯等人之供述
    ，可知本件被告張豪等人如附表一編號5 至9 所示冒充公
    務員行使職權、行使偽造特種文書、行使偽造公文書、實施
    詐欺行為及取得詐欺款項之地點，分別在新北市板橋區、桃
    園縣及臺中市境內，均非在本院管轄範圍內。
  (四)按「數同級法院管轄之案件相牽連者，得合併由其中一法院
    管轄。」、「有左列情形之一者，為相牽連之案件: 一、一
    人犯數罪者。二、數人共犯一罪或數罪者。... 」，刑事訴
    訟法第6 條第1 項、第7 條第1 款、第2 款固定有明文。本
    件被告張豪前因另涉犯詐欺案件（即附表一編號10部分）
    ，經檢察官向本院提起訴公訴（99年度偵字第12344 號、99
    年度少連偵字第43號），本院審理（99年度易字第2571號）
    後，業於99年11月9 日宣判，此有上開判決書1 份可證。是
    本件公訴人於100 年1 月19日提起公訴時，該案業已審結，
    本院亦無從依上開規定取得管轄權。另公訴人雖認被告謝易
    展於詐欺集團中擔任大車頭，負責指揮取款工作，似認被告
    張豪亦與被告謝易展共犯如附表一編號5 至9 犯行；然查
    ，因被告謝易展為現役軍人（於99年4 月14日入伍，於100
    年4 月14日退伍），其所涉如附表一編號5 至9 部分犯罪，
    係涉犯陸海空軍刑法第76條第1 項第4 款之罪，依軍事審判
    法第1 條及第34條規定，應由軍事法院審判，公訴人亦因之
    將此部分犯罪事實移送軍事審判機關偵辦，有臺灣臺北地方
    法院檢察署檢察官99年度偵續字第949 號不起訴處分書存卷
    可查，足見本件如附表一編號5 至9 部分，檢察官並未向本
    院起訴被告謝易展，即無數人共犯一罪或數罪之相牽連案件
    之情形，是本院就被告張豪部分，自無從取得管轄權，附
    此敘明。
  (五)綜上所述，本件被告張豪之住居所、現所在地及冒充公務
    員行使職權、行使偽造特種文書、行使偽造公文書、實施詐
    欺犯行之犯罪地、結果地，均非在本院管轄範圍內，本院自
    無管轄權可言。檢察官誤向本院提起公訴，揆諸上開規定，
    容有未合，爰依前揭規定，逕為管轄錯誤之判決，並移送於
    有管轄權之臺灣臺中地方法院。
三、被告謝易展無罪部分（即涉犯如附表一編號1 至3 所示詐欺
    陳耀輝、單軾、吳榮琴部分）：
  (一)按犯罪事實應依證據認定之，無證據不得認定犯罪事實；無
    證據能力、未經合法調查之證據，不得作為判斷之依據；不
    能證明被告犯罪或其行為不罰者，應諭知無罪之判決，刑事
    訴訟法第154 條第2 項、第155 條第2 項、第301 條第1 項
    分別定有明文。次按認定不利於被告之事實，須依積極證據
    ，苟積極證據不足為不利於被告事實之認定時，即應為有利
    被告之認定，更不必有何有利之證據，復有最高法院30年上
    字第816 號判例可資參考。又事實之認定，應憑證據，如未
    能發現相當證據，或證據不足以證明，自不能以推測或擬制
    之方法，為裁判基礎；認定犯罪事實，所憑之證據，雖不以
    直接證據為限，間接證據亦包括在內，然無論直接或間接證
    據，其為訴訟上之證明，須於通常一般之人均不致於有所懷
    疑，而得確信其為真實之程度者，始得據之為有罪之認定，
    倘其證明尚未達到此一程度，而有合理性懷疑之存在時，即
    無從為有罪之認定，此亦有最高法院40年台上字第86號、76
    年台上字第4986號判例可資參照。再告訴人之指訴，係以使
    被告受刑事訴追為目的，是以告訴人之指訴為證據方法，除
    其指訴須無瑕疵，且應有查與事實相符之佐證，始得資為判
    決之基礎，亦經最高法院著有52年台上字第1300號及61年台
    上字第3099號判例可資參照。而所謂無瑕疵，係指被害人所
    為不利被告之陳述，與社會上一般生活經驗或卷存其他客觀
    事實並無矛盾而言；另所謂就其他方面調查認與事實相符，
    非僅以所援用之旁證足以證明被害結果為已足，尤須綜合一
    切積極佐證，除認定被告確為加害人之可能外，在推理上無
    從另為其他合理原因之假設，有一不合於此，即不能以被害
    人之陳述作為論斷之證據。況刑事訴訟法第161 條第1 項亦
    規定，檢察官就被告犯罪事實，應負舉證責任，並指出證明
    之方法，是檢察官對於起訴之犯罪事實，應負提出證據及說
    服之實質舉證責任，倘其所提出之證據，不足為被告有罪之
    積極證明，或其指出證明之方法，無從說服法院以形成被告
    有罪之心證，基於無罪推定之原則，自應為被告無罪判決之
    諭知，亦經最高法院著有92年台上字第128 號判例可資參照
    。
  (二)本案公訴人認被告謝易展涉犯此部分罪責，無非係以共犯少
    年張ＯＯ、陳ＯＯ、陳ＸＸ之供訴及如附表二所示之扣案物
    品、通訊監察譯文等為其論據。訊據被告謝易展堅詞否認有
    參與此部分共同詐欺取財之犯行，辯稱：案發時伊跟著老闆
    塗啟裕在臺中做工，並有塗啟裕手寫之工作日誌可證，故伊
    不可能參加如附表一編號1 至3 之詐騙行為；伊並非詐騙集
    團成員等語。
  (三)經查，告訴人陳耀輝、單軾、吳榮琴先後於如附表一編號1
    至3 所示之時間（即99年4 月6 日及9 日），遭少年張ＯＯ
    所屬之詐欺集團成員以上揭假冒醫院員工、警察、書記官、
    檢察官身分之方式詐騙，致先後於如附表一編號1至3所示之
    時、地，分別交付該附表所示之金額予假冒書記官之詐欺集
    團成員等情，為被告謝易展所不爭執（見院一卷第72頁），
    核與證人即告訴人陳耀輝、單軾、吳榮琴、證人即共犯張Ｏ
    Ｏ、陳ＯＯ、陳ＸＸ之證述相符（見偵一卷第33至37、49至
    51頁；偵二卷第71至73頁；偵三卷第88至90頁；少年二卷第
    115 之1 、142 、143 頁院一卷第153 至173 頁）；復有通
    訊監察書、門號0000000000號、0000000000號、0000000000
    號、0000000000號之通訊監察譯文、搜索扣押筆錄、扣押物
    品目錄表、扣押物品收據、扣押物品清單、扣案物照片21張
    、員警受理報案資料、報案三聯單、指認犯罪嫌疑人紀錄表
    、存摺交易明細、上揭偽造之公文書、支票、票據掛失止付
    通知書等件在卷可稽（見偵一卷第39、40、52、68至74、91
    至97、120 至133 、144 至150 、167 至174 、244 頁背面
    ；偵二卷第14至25、74至78、82頁；偵三卷第18至21頁），
    是上開事實均堪認定。
  (四)共犯少年張ＯＯ於偵查及本院審理時固供稱：被告謝易展於
    99年4 月初介紹伊加入此詐欺集團，被告謝易展為集團成員
    之一，被告謝易展是大車頭，他再指定伊擔任車頭，負責分
    配工作；被告謝易展是伊上線，他不用出門也有錢拿；被告
    謝易展一開始抽佣比例為詐騙金額之百分之一，後來變成百
    分之一點五等語（見偵三卷第93至95頁；院一卷第160 至16
    7 頁），而共犯少年陳ＯＯ、陳ＸＸ於少年法庭訊問時亦均
    證稱：被告謝易展是大車頭，被告謝易展在指定少年張ＯＯ
    擔任車頭，負責分配工作等語（見少年二卷第112 頁）。惟
    查，共犯少年張ＯＯ、陳ＯＯ、陳ＸＸ均未曾供稱被告謝易
    展有於如附表一編號1 至3 所示時間，與其等同往該附表所
    示之地點向被害人陳耀輝、單軾、吳榮琴收款；且被告謝易
    展所稱：伊於99年4 月6 、9 日在臺中工作等語（見院一卷
    第71頁背面），核與證人塗啟裕於本院審理時具結證稱：被
    告謝易展於99年4 月6 日在臺中大里工作，於同年月9 日在
    豐原工作，這個工程是被告謝易展跟另外一個古先生去做的
    ，伊有寫工作日誌，從日誌上有寫一個「展」就是指被告謝
    易展，於6 日有寫大里一天，9 日有寫豐原一天，可以看出
    被告謝易展於99 年4月6 日及9 日有去工作；伊這本工作日
    誌每個月都有記載，是2 、3 年寫在同一本等語（見院二卷
    第7 至9 頁）相符；復有該工作日誌影本在卷可查（見院一
    卷第74至85頁），足徵被告謝易展於如附表一編號1 至3 所
    示時間，確實在臺中工作，並未與少年張ＯＯ、陳ＸＸ同往
    如附表編號1 至3 所示之地點向被害人收款，甚為灼然。雖
    共犯少年陳ＯＯ、陳ＸＸ於少年法庭時曾供稱被告謝易展係
    大車頭之情，然其等於本院審理時均翻異前詞，共犯少年陳
    ＯＯ改稱：被告謝易展並非大車頭，「超人」才是大車頭等
    語（見院一卷第158 頁及背面）；共犯少年陳ＸＸ則改稱：
    被告謝易展並未參加伊所參與之詐騙活動，事後也沒有分到
    錢；伊只有於99年5 月17、18日出去詐騙時，有碰到被告謝
    易展，除了這兩天外，沒有都碰過被告謝易展在同一輛車上
    ；共犯少年張ＯＯ沒有說詐騙所得要分給被告謝易展；伊之
    前在少年法庭說被告謝易展是大車頭，是看前面的人怎麼回
    答，伊就跟著其他人說等語（見院一卷第171 至173 頁）。
    衡以被告謝易展除如附表一編號10部分外，其餘部分均未與
    共犯少年陳ＯＯ、陳ＸＸ共同趨車前往向被害人收款，則少
    年陳ＯＯ、陳ＸＸ對於擔任小車頭之少年張ＯＯ於取得詐騙
    款項後，是否有分配予被告謝易展之情形，本不甚瞭解；又
    觀諸共犯少年陳ＯＯ、陳ＸＸ於99年8 月10日及同年月20日
    在少年法庭之訊問筆錄（見少年二卷第111 、112 、141 頁
    背面），可知少年陳ＯＯ、陳ＸＸ於上2 次審理期日法官訊
    問「你們詐騙集團如何分工？」之問題時，其等之回答竟一
    字不差，均為「謝易展是大車頭，謝易展再指定張ＯＯ擔任
    車頭，負責分配工作，有時到超商收取傳真，陳ＯＯ假冒檢
    察官、假冒書記官陳國楨、羅進廷向被害人取款，陳ＸＸ擔
    任把風還有超商收取傳真，張豪負責駕駛車輛，謝易展有
    時也負責駕駛車輛」等語，足見少年陳ＯＯ、陳ＸＸ於少年
    法庭審理時，不無刻意呼應少年張ＯＯ回答內容之可能；且
    其等之供述前後不一，尚難遽予採信。至共犯少年張ＯＯ雖
    指稱被告謝易展為其上線，不用出門也有錢拿之情，然衡諸
    經驗法則，倘被告謝易展不用出門或出力，即可參與分配少
    年張ＯＯ等人之詐騙所得，則被告謝易展何需另外前往工地
    工作？是少年張ＯＯ上開所述，顯與常情相違，尚不足採為
    被告謝易展不利之認定。
  (五)又共犯少年張ＯＯ於本院審理時雖供稱：被告謝易展是伊上
    線，被告謝易展都用電話聯繫伊，問伊做得怎樣等語（見院
    一卷第160 背面、165 頁）。然本院觀諸卷附之通訊監察譯
    文（見偵一卷第24、53至59、85至90、112 至119 頁），並
    未發現被告謝易展有以其所持用如附件二編號20、21所示電
    話與共犯張ＯＯ、陳ＯＯ、陳ＸＸ所持用如附件二編號7 、
    8 、17所示等電話聯繫之紀錄；且證人即共犯少年陳ＯＯ、
    陳ＸＸ於本院審理時均具結證稱：扣案用以冒充公務員行騙
    使用之偽造書記官證件及西裝等物，係由少年張ＯＯ提供等
    語（見院一卷第15 8、172 頁背面），足認依卷附監聽譯文
    或如附表二所示之扣案物品，尚不足以證明被告謝易展有參
    與如附表一編號1 至3 所示之詐騙犯行。
  (六)綜上所述，本件被告謝易展上開所供，是否俱與實情不符而
    全然不可採信，並非無疑。本件公訴人所舉之證據與指出之
    證明方法，尚有合理性之懷疑存在，未得使本院確信被告謝
    易展之犯罪，揆諸前開判例意旨，自不能單憑共犯少年張Ｏ
    Ｏ、陳ＯＯ、陳ＸＸ之不一致供述及如附表二所示之扣案物
    品、通訊監察譯文等，即以推測或擬制之方法，作為裁判基
    礎。從而，公訴意旨所指被告謝易展共同涉犯刑法第159 條
    之公然冒用公務員服章官銜罪、同法第217 條之偽造印章印
    文罪、同法第216 條、第212 條之行使偽造特種文書罪、同
    法第21 6條、第211 條之行使偽造公文書罪及同法第339 第
    1 項之詐欺取財罪之事實，仍有合理懷疑之處，而不能確信
    為真實。揆諸前開說明，應認被告謝易展上開犯罪尚屬不能
    證明。此外，本院復查無其他積極證據可資認定被告謝易展
    涉有此部分罪嫌，自屬不能證明被告謝易展犯罪，依法應諭
    知被告謝易展無罪。
據上論斷，應依刑事訴訟法第301 條第1 項、第304 條，判決如
主文。
本案經檢察官高一書到庭執行職務。
中　　華　　民　　國　 100　　年　　7 　　月　　5　　日
　　　　　　　　　刑事第十六庭審判長  法  官  吳俊龍
                                      法  官  葉藍鸚
                                      法　官　羅立德
以上正本證明與原本無異。
如不服本判決應於收受送達後10日內向本院提出上訴書狀，並應
敘述具體理由；其未敘述上訴理由者，應於上訴期間屆滿後20日
內向本院補提理由書（均須按他造當事人之人數附繕）「切勿逕
送上級法院」。
　　　　　　　　　　　　　　　　      書記官　鄭淑丰
中　　華　　民　　國　 100  　年　　7 　　月　　5 　　日
附表一：
┌──┬────┬──────┬───────┬──────┐
│編號│被害人  │以電話詐騙時│地點（款項交付│金額（新臺幣│
│    │        │間          │地）          │）          │
│    │        ├──────┤              │            │
│    │        │款項交付時間│              │            │
├──┼────┼──────┼───────┼──────┤
│ 1  │陳耀輝  │99年4 月6 日│臺北縣新莊市新│30萬元      │
│    │        │某時        │莊國小旁      │            │
│    │        ├──────┤              │            │
│    │        │同日中午12時│              │            │
│    │        │許          │              │            │
├──┼────┼──────┼───────┼──────┤
│ 2  │單軾    │99年4月9日中│臺北市大安區成│3萬5,000元  │
│    │        │午12時許    │功市場旁      │（美元）    │
│    │        ├──────┤              │            │
│    │        │同日某時    │              │            │
├──┼────┼──────┼───────┼──────┤
│ 3  │吳榮琴  │99年4 月9 日│臺北市○○路3 │面額50萬元之│
│    │        │某時        │段256巷旁     │支票1紙（發 │
│    │        │            │              │票人為彰化商│
│    │        │            │              │業銀行、票號│
│    │        │            │              │為KB0000000 │
│    │        │            │              │），已辦理掛│
│    │        │            │              │失止付      │
├──┼────┼──────┼───────┼──────┤
│ 4  │林楊秀鳳│99年4 月14日│新北市板橋區重│40萬元      │
│    │        │某時        │慶路某OK便利商│            │
│    │        │            │店外          │            │
├──┼────┼──────┼───────┼──────┤
│ 5  │林楊秀鳳│99年4 月15日│新北市板橋區臺│40萬元      │
│    │        │某時        │北富邦銀行某分│            │
│    │        │            │行旁          │            │
├──┼────┼──────┼───────┼──────┤
│ 6  │賴枳枝  │99年4月16日 │桃園縣平鎮市山│120萬       │
│    │        │下午1 時15分│豐國小        │            │
│    │        │許          │              │            │
│    │        ├──────┤              │            │
│    │        │同日下午3 時│              │            │
│    │        │45分許      │              │            │
├──┼────┼──────┼───────┼──────┤
│ 7  │王呂鳳  │99年4月21日 │桃園縣龜山鄉湖│50萬元      │
│    │        │下午1時許   │山街396巷1弄1 │            │
│    │        ├──────┤號旁          │            │
│    │        │同日下午5時9│              │            │
│    │        │分許        │              │            │
├──┼────┼──────┼───────┼──────┤
│ 8  │葉淑英  │99年4 月29日│桃園縣桃園市東│200萬元     │
│    │        │上午8 時30分│國街與信義街口│            │
│    │        │許          │              │            │
│    │        ├──────┤              │            │
│    │        │同日下午2 時│              │            │
│    │        │許          │              │            │
├──┼────┼──────┼───────┼──────┤
│ 9  │林國堯  │99年5月11日 │臺中市北屯區東│40萬元      │
│    │        │上午11時許  │山路1段與和順 │            │
│    │        ├──────┤路口          │            │
│    │        │同日下午3時 │              │            │
│    │        │許          │              │            │
├──┼────┼──────┼───────┼──────┤
│ 10 │陳高綿  │99年5月18日 │臺北縣深坑鄉北│（未取款）  │
│    │        │某時        │深路3段158巷56│            │
│    │        │            │號            │            │
└──┴────┴──────┴───────┴──────┘
附表二：
┌──┬──────────┬───┬────┐
│編號│扣押品名、數量      │數量  │備註    │
├──┼──────────┼───┼────┤
│ 1  │SOWA廠牌行動電話（門│1 支  │被告張│
│    │號0000000000號扣押物│      │豪持用之│
│    │品目錄表誤載為「SOWY│      │手機    │
│    │」）                │      │        │
├──┼──────────┼───┼────┤
│ 2  │偽造之「臺灣臺北地方│1枚   │        │
│    │法院印」公印        │      │        │
├──┼──────────┼───┼────┤
│ 3  │印泥                │3個   │        │
├──┼──────────┼───┼────┤
│ 4  │偽造之「臺灣省法務部│各1張 │        │
│    │行政執行署書記官陳國│      │        │
│    │楨」、「臺灣省法務部│      │        │
│    │行政執行署書記官羅進│      │        │
│    │廷」識別證          │      │        │
├──┼──────────┼───┼────┤
│ 5  │衛星定位器          │2個   │        │
├──┼──────────┼───┼────┤
│ 6  │筆記本              │1本   │        │
├──┼──────────┼───┼────┤
│ 7  │NOKIA 廠牌行動電話（│1支   │共犯少年│
│    │含SIM 卡1 張、門號09│      │陳ＯＯ持│
│    │00000000號）        │      │用之手機│
├──┼──────────┼───┼────┤
│ 8  │NOKIA 廠牌行動電話（│1支   │共犯少年│
│    │含SIM 卡1 張、門號09│      │陳ＯＯ持│
│    │00000000號）        │      │用之手機│
├──┼──────────┼───┼────┤
│ 9  │黑色NOKIA 廠牌行動電│1支   │共犯少年│
│    │話（含SIM 卡1 張）  │      │陳ＯＯ持│
│    │                    │      │用之手機│
├──┼──────────┼───┼────┤
│ 10 │黑色NOKIA 廠牌行動電│1支   │共犯少年│
│    │話（含SIM 卡1 張）  │      │陳ＯＯ持│
│    │                    │      │用之手機│
├──┼──────────┼───┼────┤
│ 11 │WIN 廠牌行動電話（門│1支   │共犯少年│
│    │號0000000000號）    │      │陳ＯＯ持│
│    │                    │      │用之手機│
├──┼──────────┼───┼────┤
│ 12 │黑色西裝            │1套   │        │
├──┼──────────┼───┼────┤
│ 13 │襯衫                │2件   │        │
├──┼──────────┼───┼────┤
│ 14 │領帶                │1條   │        │
├──┼──────────┼───┼────┤
│ 15 │黑色公事包          │2個   │        │
├──┼──────────┼───┼────┤
│ 16 │NOKIA 廠牌行動電話（│1支   │共犯少年│
│    │含SIM 卡1 張、門號09│      │陳ＸＸ持│
│    │00000000號）        │      │用之手機│
├──┼──────────┼───┼────┤
│ 17 │Chang Jang廠牌行動電│1支   │共犯少年│
│    │話（含SIM 卡1 張、門│      │陳ＸＸ持│
│    │號0000000000號）    │      │用之手機│
├──┼──────────┼───┼────┤
│ 18 │ALCATEL 廠牌行動電話│1支   │共犯少年│
│    │（含SIM 卡1 張、門號│      │陳ＸＸ持│
│    │0000000000號）      │      │用之手機│
├──┼──────────┼───┼────┤
│ 19 │NOKIA 廠牌行動電話（│1支   │共犯少年│
│    │門號0000000000號）  │      │張ＯＯ持│
│    │                    │      │用之手機│
├──┼──────────┼───┼────┤
│ 20 │Sony Ericsson 廠牌行│1支   │被告謝易│
│    │動電話（含SIM 卡1 張│      │展持用之│
│    │、門號0000000000 號 │      │手機    │
│    │）                  │      │        │
├──┼──────────┼───┼────┤
│ 21 │NOKIA 廠牌行動電話（│1支   │被告謝易│
│    │含SIM 卡1 張、門號09│      │展持用之│
│    │00000000號）        │      │手機    │
└──┴──────────┴───┴────┘
